【裁判字號】    95,抗,274
【裁判日期】    950518
【裁判案由】    本票裁定
【裁判全文】
臺灣臺北地方法院民事裁定               95年度抗字第274號
抗   告   人  國裕開發股份有限公司
兼法定代理人  乙○○
抗   告   人  甲○○○
相   對   人  大慶票券金融股份有限公司
法 定 代理人  丙○○
上列當事人間本票裁定事件，抗告人對於中華民國94年11月8日
本院94年度票字第79989號裁定提起抗告，本院裁定如下：
    主  文
抗告駁回。
抗告費用新台幣壹仟元由抗告人負擔。
    理  由
一、本件抗告意旨略以：其雖確實於民國92年1月7日共同簽發本
    票1紙，付款地在台北市，金額新台幣（下同）1億元，利息
    按年息15％計算，免除作成拒絕證書，到期日未載之本票（
    下稱系爭本票）。詎料，相對人未曾對其提示系爭本票即請
    求付款，且抗告人與相對人已進行協議償付方式，為此提起
    抗告等語。
二、按本票執票人，依票據法第123條規定，聲請法院裁定許可
    對本票強制執行，係屬非訟事件，此項聲請之裁定，及抗告
    法院之裁定，僅依非訟事件程序，以審查強制執行許可與否
    ，並無確定實體上法律關係存否之效力，如發票人就票據債
    務之存否有爭執時，應由發票人提起確認之訴，以資解決，
    最高法院57年台抗字第76號判例可資參照。復按本票既已載
    明免除作成拒絕證書，執票人聲請裁定准予強制執行，即毋
    庸提出已為付款提示之證據。苟發票人抗辯執票人未為提示
    ，依票據法第124條準用同法第95條但書之規定，即應由其
    負舉證之責（最高法院94年度台抗字第823號判決意旨參照
    ）。
三、本件相對人主張：伊執有抗告人所簽發之系爭本票，詎於94
    年10月7日經提示未獲付款，為此依票據法第123條規定聲請
    裁定就上開金額及依約定利率計算之利息准許強制執行等情
    ，已據其提出本票1紙為證據，原裁定予以准許，形式上審
    查即無不合。抗告意旨稱：兩造間已就款項償付之方式達成
    協議及相對人未曾向抗告人提示該系爭本票請求付款，縱然
    屬實，亦係實體法上之爭執，依上開說明，非本件非訟程序
    所得加以審究。系爭本票已載明免除作成拒絕證書，抗告人
    就相對人未為提示乙節，又未舉證證明。從而，抗告意旨指
    摘原裁定不當，求予廢棄，委無理由，應予駁回。
四、據上論結，本件抗告為無理由，爰依非訟事件法第21條第2
    項、第46條，民事訴訟法第495條之1第1項、第449條第1項
    、第78條，裁定如主文。
中    華    民    國    95    年     5    月    18    日
                民事第四庭  審判長法  官  林麗玲
                                  法  官  洪遠亮
                                  法  官  黃柄縉
以上正本係照原本作成
本裁定除以適用法規顯有錯誤為理由，並經本院許可外，不得再
抗告。
中    華    民    國    95    年    5     月    19    日
                                  書記官  楊湘雯


司法院資訊處製作；財團法人民間司法改革基金會備份。
